【裁判字號】    90,易,524
【裁判日期】    901230
【裁判案由】    竊盜
【裁判全文】
臺灣宜蘭地方法院刑事判決                            九十年度易字第五二四號
    公  訴  人  臺灣宜蘭地方法院檢察署檢察官
    被      告  丙○○
右列被告因竊盜案件，經檢察官提起公訴（九十年度偵字第一九一五號），本院判決
如左：
    主  文
丙○○竊盜，累犯，處拘役參拾日。如易科罰金，以參佰元折算壹日。
    事  實
一、丙○○前因竊盜案件，經本院判處有期徒刑二月，並於八十六年四月十三日執行
    完畢，猶不知悔改，意圖為自己不法之所有，於八十九年五月中旬某日，協同不
    知情之他人，在宜蘭縣頭城鎮○○路二三二巷旁，搬走乙○○所有之鐵門一扇，
    將之竊取得手後，裝置於其向甲○○所承包建造之鐵皮屋上，嗣經被害人發現後
    報警查獲，並扣得上開鐵門一扇。
二、案經宜蘭縣警察局礁溪分局報告台灣宜蘭地方法院檢察署檢察官偵查起訴。
    理  由
一、訊據被告丙○○矢口否認涉有右揭竊盜犯行，辯稱：伊與被害人係叔姪關係，伊
    所用以搭建鐵皮屋之材料放置地點係與被害人共同使用之地，伊係誤認該鐵門係
    伊所有，一時拿錯，並非竊盜，事後發覺已拆下還給被害人云云。經查：被告右
    揭犯罪事實，業據被害人乙○○指訴：伊放置係爭鐵門之地點與被告放置物品之
    空地距離有二十餘公尺遠等語甚詳，另證人甲○○亦於本院審理中證述：系爭鐵
    門如何得來並不清楚等語；再輔以被告於偵查中曾供述：「我幫甲○○蓋皮屋，
    材料都放該地，我以為是甲○○的，共有二人把他搬走」、「在取用鐵門之地點
    無放置相類似之鐵門」等語。由上述可證，被告擺放材料之地點與被害人放置鐵
    門之地點有一定之距離，且被告既受證人甲○○所託搭建鐵皮屋，常情而言，對
    搭建客體之整體結構應預先有一定認識，而為符合所設定之房屋結構、外型，其
    對搭建所應使用之材料來源、數量、種類、規格應具有一定之瞭解，應無拿錯之
    可能，故被告辯稱係一時拿錯，顯係卸責之詞，此外，復有現場照片十張在卷可
    稽、復有贓物認領保管收據一紙附卷可稽，被告竊盜犯行，應足認定。
二、核被告所為係犯刑法第三百二十條第一項竊盜罪嫌。被告前因竊盜案件，經判處
    有期徒刑二月，並於八十六年四月十三日執行完畢，其五年內再犯本件有期徒刑
    以上之刑之罪，為累犯，依法應加重其刑。爰審酌被告之犯罪動機、目的、手段
    、竊得之物品價值及對被害人造成之損害尚非鉅大，且所竊得之鐵門業已返還被
    害人等一切情狀，量處如主文所示之刑，並諭知易科罰金之折算標準，以示警懲
    。
據上論斷，應依刑事訴訟法、第二百九十九條第一項前段，刑法第三百二十條第一項
、第四十一條第一款、第四十七條，罰金罰鍰提高標準條例第一條前段、第二條，判
決如主文。
本案經檢察官廖允松到庭執行職務
中      華      民      國      九十      年      十二    月   三十   日
                                  臺灣宜蘭地方法院刑事第一庭
                                          法  官 李  毓  華
右正本證明與原本無異。
如不服本判決，應於判決送達後十日內向本院提出上訴狀( 應附繕本 )。
                                          書記官 林  慶  生
中      華      民      國      九十      年      十二    月   四     日
附錄法條：
刑法第三百二十條
 (普通竊盜罪、竊佔罪)
意圖為自己或第三人不法之所有，而竊取他人之動產者，為竊盜罪，處五
年以下有期徒刑、拘役或五百元以下罰金。
意圖為自己或第三人不法之利益，而竊佔他人之不動產者，依前項之規定
處斷。
前二項之未遂犯罰之。


司法院資訊處製作；財團法人民間司法改革基金會備份。
